

CONTACT

C

06.11.33.47.43



segaud.mathieu@gmail.com



https://mathieu-segaud.netlify.app



12 rue des bergeronnettes 03700 Bellerive sur Allier

MAITRISES

Travail en équipe

Respect des consignes

Apprentissage

LANGAGES

HTML / CSS / Sass

Javascript / REACT / NextJS

Firebase / Node.js

Github

MATHIEU SEGAUD

DEVELOPPEUR WEB JUNIOR

A PROPOS

A 32 ans et après 8 ans en tant que vendeur multimédia chez Carrefour, j'ai décidé de me reconvertir dans ce qui à la base était une passion : le code. C'est avec plein de motivation et d'ambition que j'ai pu obtenir mon diplôme cette année. Je souhaite intégrer une entreprise à laquelle apporter mes connaissances, mon savoir-faire et évoluer aux côtés d'autres développeurs afin d'apprendre d'avantage.

EXPERIENCE PROFESSIONNELLE

2014 - Aujourd'hui

Vendeur multimédia | Culturel

- Gestion des rayons et de la clientèle
- Prise de commandes, visites des commerciaux
- Apprentissage de technologies nouvelles

Carrefour CUSSET

2011 - 2014

Employé commercial - Polyvalent

• Gestion des rayons et de la clientèle

E.LECLERC

DIPLOMES

2022 - 2023

Titre professionnel « Développeur web »

OpenClassrooms

2008 - 2010

BTS - Négociation Relation Commerciale

Lycée de Presles